【裁判字號】    96,易,2662
【裁判日期】    970116
【裁判案由】    竊盜等
【裁判全文】
臺灣高雄地方法院刑事判決              96年度易字第2662號
公  訴  人  臺灣高雄地方法院檢察署檢察官
被      告  丑○○
選任辯護人  劉啟輝律師
被      告  Ｈ○○
                    （現於臺灣高雄第二監獄執行中）
選任辯護人  柳聰賢律師
被      告  丁○○
選任辯護人  秦德進律師
            洪世崇律師
被      告  甲○○
上列被告因竊盜等案件，經檢察官提起公訴（96年度偵字第10049號）
，本院判決如下：
    主  文
丁○○、甲○○犯故買贓物罪；丁○○處有期徒刑肆月，如易科
罰金，以新臺幣壹仟元折算壹日，減為有期徒刑貳月，如易科罰
金，以新臺幣壹仟元折算壹日；甲○○處有期徒刑陸月，如易科
罰金，以新臺幣壹仟元折算壹日，減為有期徒刑月，如易科罰
金，以新臺幣壹仟元折算壹日。
丑○○、Ｈ○○均無罪。
    事  實
一、甲○○明知由巫孟陽（另案於臺灣高等法院高雄分院96 年
    度上訴字2155號審理中）、陳柏全（綽號昌仔，另案由本院
    以96年度易字第767 號判決確定）、施明宏（綽號斯文仔）
    、呂秉盷（綽號扁仔）（上2 人另案由臺灣高等法院高雄分
    院96年度上易字494 號判決確定）、吳銘翔（綽號三角仔，
    另案通緝中）、王達元（另案由臺灣高等法院高雄分院96年
    度上易字943 號判決確定）及其他年籍姓名不詳之人出售之
    如附表所示45支手機係來源不明之贓物（分別為巫孟陽等人
    於附表所示之時、地竊盜或搶奪得來之手機），竟仍基於故
    買贓物之集合犯意，自民國95年9 月間至95年10月19日止，
    於高雄縣鳳山市不詳地點，向巫孟陽等人予以收購之。而丁○○係設址於高雄市○○○路464 號之「換G 俱樂部」通訊
    行之負責人，其明知甲○○所出售之手機係來路不明之贓物
    ，仍於95年10月19日下午5 時許，甲○○攜帶54支手機（含
    附表所示之45支手機，起訴書誤載為48支手機）前來兜售時
    ，基於故買贓物之犯意，自其中挑選附表編號5 、11、19
    、27、36、39號6 支手機，而以新台幣（下同）7,100 元之
    價格購買之，嗣於同日下午5 時50分許，在上開「換G 俱樂
    部」為警當場查獲，並扣得上開54支手機及現金3,100 元（
    甲○○賣手機所得7100元，再扣除積欠丁○○4000元之債務
    ）。
二、案經午○○、酉○○、辰○○、Ｉ○○、Ｑ○○、Ｔ○○、
    地○○、丙○○、Ｃ○○、Ｐ○○、己○○、Ｂ○○、王佩
    勳、Ｎ○○、Ｇ○○、子○○、Ｄ○○、Ｏ○○訴由高雄市
    政府警察局移送臺灣高雄地方法院檢察署檢察官偵查起訴。
   理  由
壹、證據能力部分：
（一）按刑事審判上之共同被告，係為訴訟經濟等原因，由檢察
      官或自訴人合併或追加起訴，或由法院合併審判所形成，
      其間各別被告及犯罪事實仍獨立存在；故共同被告對於其
      他共同被告之案件而言，為被告以外之第三人，本質上屬
      於證人，為確保被告對證人之詰問權，證人於審判中，應
      依法定程序到場具結陳述，並接受被告之詰問，其陳述始
      得作為認定被告犯罪事實之判斷依據，此觀司法院釋字第
      582 、592 號解釋意旨甚明。次按「證人、鑑定人依法應
      具結而未具結者，其證言或鑑定意見，不得作為證據。」
      為刑事訴訟法第158 條之3 所規定。是共同被告本質上亦
      屬證人，如依法應具結而未具結，其證言無證據能力，被
      告甲○○於95年10月20日偵查中受檢察官訊問時之陳述，
      並未具結，故不得作為證明被告丑○○、Ｈ○○犯罪之證
      據。
（二）按被告以外之人於審判外之言詞或書面陳述，除法律有規
      定者外，不得作為證據，刑事訴訟法第159 條第1 項定有
      明文，此即學理上所稱之「傳聞證據排除法則」，而依上
      開法律規定，傳聞證據原則上固無證據能力，但如法律別
      有規定者，即例外認有證據能力。按被告以外之人於檢察
      事務官、司法警察官或司法警察調查中所為之陳述，與審
      判中不符時，其先前之陳述具有較可信之特別情況，且為
      證明犯罪事實存否所必要者，得為證據，刑事訴訟法第
      159 條之2 定有明文。所謂「前後陳述不符」之要件，應
      就前後階段之陳述進行整體判斷，以決定其間是否具有
      實質性差異，惟無須針對全部陳述作比較，陳述之一部
      分有不符，亦屬之。而所謂「較可信之特別情況」之情形
      ，亦應就前後陳述時之各種外部情況進行比較，以資決定
      何者外部情況具有可信性，若陳述係在特別可信之情況所
      為，則虛偽陳述之危險性即不高，雖係審判外陳述，或未
      經被告反對詰問，仍得承認其有證據能力，又此之「必要
      性」要件，必須該陳述之重要待證事實部分，與審判中之
      陳述有所不符，包括審判中改稱忘記、不知道等，雖非完
      全相異，但實質內容已有不符者在內（最高法院96年度臺
      上字4304號、96年度臺上字第4414號判決意旨可資參照）
      。而本件同案被告甲○○係被告丑○○、Ｈ○○、丁○○
      是否有竊盜、侵占遺失物、故買贓物等犯行之重要證人，
      其於審理中之證述核與警詢中關於被告丑○○、Ｈ○○共
      賣多少支手機予伊、被告丁○○是否知情等情均不盡完全
      相符；而起訴書證據清單編號105 之收購手機資料表之「
      角」、「玉」、「黃」等字係被告甲○○於司法警察調查
      時所填載，關於其填載之內容亦核與其審理中證述不完全
      相符。又本院審酌證人甲○○於警詢中陳述，並無證據足
      認有遭到強暴、脅迫、詐欺或其他不正方法之對待之情形
      ，致影響其陳述之任意性，且其於警詢中之陳述較接近案
      發時點，記憶應較為清晰，復因被告甲○○當時甫接受調
      查，較無機會受其他被告或利害關係人之影響，而有虛捏
      其詞之時間，應認具有較可信之特別情況，且為證明犯罪
      事實存否所必要，依上揭規定，應認證人甲○○於警詢中
      之證言及上開收購手機資料表均具有證據能力。
（三）又按傳聞排除於證據之外之原因，乃因原親聞者以書面方
      式記載陳述意旨之情況或是由聽聞者在審判外以證人作證
      之方式 (傳聞證人)再 將該陳述內容呈現於法庭內之情況
      ，知覺、記憶、表達、不真誠之危險都會存在，而在審判
      程式中，透過詰問權之實踐以交互詰問之方法，輪流由檢
      察官及辯護人就陳述內容詰問陳述人，發現陳述破綻之處
      ，就有所爭議之點要求陳述人做更仔細的說明，以降低上
      述知覺、記憶、表達、不真誠之危險。故該書面證據若非
      屬於人的認知，而有記憶、表達過程錯誤之危險時，即無
      傳聞法則之適用，被告丑○○之辯護人主張起訴書證據清
      單編號13、28之通聯記錄及手機盒影本為傳聞證據，無證
      據能力云云，惟該通聯記錄及手機盒照片非經人之認知而
      為之陳述，而為機械、客觀之紀錄，故該證據並無傳聞法
      則之適用，其應有證據能力無疑。
（四）末按被告以外之人於審判外之陳述，雖不符刑事訴訟法第
      159 條之1 至之4 之規定，然經當事人於審判程序同意作
      為證據，法院審酌該言詞陳述或書面陳述作成時之情況，
      認為適當者，亦得為證據，同法第159 條之5 第1 項定有
      明文。除上開證據外，本判決所引用之下列證據，業經被
      告、辯護人及檢察官於審理中同意作為證據（見本院卷第
      84、103 、149 頁），本院審酌各該證據作成之情況，認
      以之為證據均無不當，依前揭說明，均得作為證據。
貳、實體部分：
一、被告甲○○、丁○○有罪部分：
（一）訊據被告甲○○對於上開事實坦承不諱，被告丁○○則坦
      承有向被告甲○○收購附表編號5 、11、19、27、36、39
      號6支 手機，惟否認有何故買贓物之犯行，辯稱：其不知
      道被告甲○○所販售之手機為贓物云云，經查：
1.    被告甲○○於上揭時間內接續向巫孟陽等人收購如附表所
      示之時、地竊盜或搶奪得來之45支手機，於95年10月19日
      下午，攜帶扣案之54支手機向被告丁○○兜售，被告丁○○挑選附表編號5 、11、19、27、36、39號6 支手機，以
      7,100 元之價格，向被告甲○○購買等情，核經證人巫孟
      陽、蔡信宏、施明宏、呂秉昀、王達元、陳柏全、Ｒ○○
      、庚○○、巳○○、午○○、戌○○、Ｅ○○、宇○○、
      癸○○、酉○○、黃○○、辰○○、Ｉ○○、Ｑ○○、Ｍ
      ○○、宙○○、亥○○、壬○○、卯○○、Ｔ○○、地○○、寅○○、Ｋ○○、Ｕ○○、申○○、柯秋蘭、Ｆ○○
      、吳殊璇、Ｌ○○、丙○○、Ｃ○○、Ｐ○○、己○○、
      Ｖ○○、戊○○、未○○、Ｂ○○、Ｓ○○、Ｊ○○、王
      佩勳、玄○○、Ｎ○○、Ｇ○○、子○○、Ｄ○○、Ｏ○○、天○○等人於警詢中之證述情節相符，復有附表所示
      之45名被害人之贓物認領保管單45紙，失竊手機照片45張
      ，雙向通聯記錄8 份，通聯調閱查詢單7 紙，手機盒影本
      1 紙、扣押筆錄、扣押物品收據、扣押目錄表各2 份，查
      獲照片4 張等件在卷可按，足見被告甲○○自白，應與事
      實相符，上開事實，堪可認定。
2.    被告丁○○雖辯稱：其以為被告甲○○是同行，不知其販
      賣之手機為贓物云云，惟其亦坦承：一般收購二手手機流
      程，必須出示身份證明，且簽署讓渡書，但其並未要求被
      告甲○○填寫讓渡書或出示證明，被告甲○○第1次 賣手
      機給伊時，並無出示名片，其認為被告甲○○是同行乃出
      於猜測等語（見本院卷第196 頁），然被告丁○○身為手
      機通訊行之負責人，對手機之買賣交易應甚熟稔，對於可
      能遭遇到不特定人前來兜售贓物之風險，自應有所篩選及
      防範，豈有僅因被告甲○○有時向其購買手機，詢問手機
      價格之緣故，即率而認被告甲○○乃同行業務之理，其所
      辯已屬可疑；又一般交易流程必須請出售之一方填具讓渡
      書及出示身份證明，即為保障收購之一方得在手機出現問
      題後，就售後之瑕疵責任之歸屬及手機之來源合法與否，
      有可追溯之對象而獲得一定之擔保，而被告甲○○當日前
      來兜售之手機高達54支，被告丁○○竟在未曾追問來源亦
      未有所懷疑之情形下，甘冒極大之風險，未要求對方出示
      身分證明及簽署讓渡書即予以挑選收購，其所辯顯有悖於
      常情，不足採信。又被告甲○○前於警詢中證稱被告丁○○對於上開手機係贓物一事均知情（見警卷（一）第40頁
      ），其雖於審理中翻異前詞，改稱被告丁○○並不知情，
      惟參諸被告丁○○於警詢中供稱：其於95年9 月16日、24
      日、29日、同年10月7 日、11日、14日分別向被告甲○○
      買過6 次手機，每次均各以5000至9000元不等之價格向被
      告甲○○收購5-7 支手機等語（見警卷（一）第57頁），
      核與被告甲○○於審理中證稱：只賣過2 、3 次手機給被
      告丁○○，前2 次加起來約10支等語顯不相符，參之被告
      丁○○對於交易時間、地點、價格均能明確供述，堪認被
      告丁○○於警詢時之供述較為可信，而認被告甲○○對於
      雙方交易情形顯有避就而迴護被告丁○○之情，益見被告
      甲○○於警詢中之證述較為可採，被告丁○○對於上開手
      機係贓物一事顯事先知情，其確有故買贓物之犯意，堪可
      認定。
3.    綜上所述，本案事證明確，被告甲○○、丁○○之犯行堪
      以認定，均應依法論科。
（二）核被告甲○○、丁○○所為，各係犯刑法第349 條第2 項
      故買贓物罪。刑事法若干犯罪行為態樣，本質上原具有反
      覆、延續實行之特徵，立法時既予特別歸類，定為犯罪構
      成要件之行為要素，則行為人基於概括犯意，在密切接近
      之一定時、地持續實行之複次行為，倘依社會通念，於客
      觀上認為符合一個反覆、延續性之行為觀念者，於刑法評
      價上，即應僅成立一罪。學理上所稱「集合犯」之職業性
      、營業性或收集性等具有重複特質之犯罪均屬之，例如經
      營、從事業務、收集、販賣、製造、散布等行為概念者是
     （最高法院95年度台上字第4686號、96年度台上字第172
      號判決意旨參照）。被告甲○○以買賣二手手機為業，其
      自95年9 月間至95年10月19日為警查獲前止，先後多次向
      巫孟陽等人收購扣案如附表所示手機達45支，以轉售他人
      牟利，應認被告自始即係基於一個故買贓物之決意，而於
      密接之一定時地反覆持續收購本案手機，以達其轉售營利
      之目的，其故買贓物行為本即預定有反覆實行之特徵，屬
      刑法上實質一罪之集合犯。爰審酌被告甲○○、丁○○故
      買贓物之行為，造成被害人追索之困難，助長竊風，所生
      危害程度匪淺，惟念及被告甲○○犯後坦承犯行，態度尚
      可，被告丁○○並無前科，素行尚佳，有臺灣高等法院被
      告前案紀錄表在卷可稽，及故買之贓物已由被害人領回，
      依其故買贓物之數量多寡及其犯罪手段、目的等一切情狀
      ，分別量處如主文之刑，並各諭知易科罰金之折算標準。
      被告甲○○、丁○○雖分別以其坦承不諱，手機經被害人
      領回，未獲利益；及其素行良好、被害人損失不大等情請
      求宣告緩刑，惟被告甲○○正值年輕，不思正途賺取金錢
      ，竟以向巫孟陽等人收購竊得或搶得之手機為業，收購之
      數量高達45支，對社會危害可謂非輕；而被告丁○○身為
      通訊行負責人，其通路之販售係向不特定人公開為之，其
      不思己身之社會責任，竟向被告甲○○故買贓物，助長竊
      盜、搶奪之風，對社會危害甚鉅，又犯後否認犯行，並無
      悔意，均認以不為緩刑之宣告為適當。又被告甲○○、丁○○所犯上開罪名，係於96年4 月24日以前所為，均合於
      中華民國96年罪犯減刑條例第2 條第1 項第3 款之規定，
      應各減其宣告刑2 分之1 ，並分別諭知易科罰金之折算標
      準。
二、被告丑○○、Ｈ○○無罪部分：
（一）公訴意旨略以：被告丑○○基於意圖為自己不法所有之犯
      意，自95年10月15日起至95年10月18日止，於附表編號
      1-9 號之時間、地點，打開Ｒ○○等人機車置物箱而竊取
      Ｒ○○等人如附表編號1-9 號所示之物。被告Ｈ○○基於
      意圖為自己不法所有之犯意，自95年8 月30日起至95年10
      月18日止，於附表編號10-21 號所示之時間、地點以附表
      所示之方式竊取黃○○等人如附表編號10-21 號所示之物
      ，復基於不法所有之意圖，於95年10月18日上10時許，在
      高雄市○○區○○路（介於裕誠路與天祥路間），將天○○所有如附表編號45號之手機1 支予以侵占入己，因認被
      告丑○○涉犯刑法第320 條第1 項竊盜罪嫌；被告Ｈ○○
      涉犯刑法第320 條第1 項竊盜罪及第337 條侵占遺失物罪
      嫌。
（二）按犯罪事實應依證據認定之，無證據不得認定犯罪事實；
      不能證明被告犯罪者，應諭知無罪之判決，刑事訴訟法第
      154條第2 項、同法第301 條第1 項前段分別定有明文。
      次按認定不利於被告之事實，須依積極證據，苟積極證據
      不足為不利於被告事實之認定時，即應為有利於被告之認
      定，更不必有何有利之證據；又事實之認定，應憑證據，
      如未能發現相當證據，或證據不足以證明，自不能以推測
      或擬制之方法，以為裁判基礎；而刑事訴訟法上所謂認定
      犯罪事實之積極證據，係指適合於被告犯罪事實之認定之
      積極證據而言，雖不以直接證據為限，間接證據亦包括在
      內；然而無論直接或間接證據，其為訴訟上之證明，須達
      於通常一般之人均不致有所懷疑，而得確信其為真實之程
      度者，始得據為有罪之認定，倘其證明尚未達到此一程度
      ，而有合理之懷疑存在時，致使無從形成有罪之確信，根
      據「罪證有疑，利於被告」之證據法則，即不得遽為不利
      被告之認定（最高法院30年上字第816 號、29年上字第31
      05號、40年台上字第86號及76年台上字第4986號判例意旨
      參照）。
（三）公訴人認被告丑○○、Ｈ○○涉犯竊盜罪、侵占遺失物罪
      嫌，無非以共同被告甲○○於警詢，如附表編號1-21、
      45號被害人於警詢中之證述，並以共同被告甲○○製作之
      收購手機資料表1 張、贓物認領保管單共22紙、手機照片
      共22張、手機序號000000000000000 號通聯記錄1紙、手
      機盒影本1 紙、高雄市政府警察局刑警大隊搜索扣押筆錄
      、扣押物品目錄表各2 份，查獲照片3 張資為佐證。
（四）訊據被告丑○○、Ｈ○○堅詞否認有何竊盜、侵占遺失物
      犯行，均辯稱：其沒有拿手機給甲○○，也沒有偷手機等
      語，經查：
1.    附表編號1-21、45號之被害人於附表所示之時、地遭竊或
      遺失物遭侵占等情，業經上開被害人於警詢中之證述無訛
      ，並有贓物認領保管單共22紙、手機照片共22張、手機序
      號000000000000000 號通聯記錄1 紙、手機盒影本1 紙附
      卷可稽，上開事實，堪認為真。惟參諸上開被害人警詢之
      證述，可認渠等均未目擊竊取之人之樣貌與形象，是其證
      詞僅能證明其所有之手機遭人竊取或侵占之事實，而難據
      以認定其之手機係遭被告丑○○、Ｈ○○所竊取。
2.    而上開手機係於95年10月19日在被告甲○○與被告丁○○
      交易之際為警查獲，是公訴人認被告丑○○、Ｈ○○涉犯
      竊盜等罪嫌，係以被告甲○○於警局之證述及其製作之收
      購手機資料表1 張（見警卷（二）第155 頁）為其主要論
      據。然依被告甲○○於審理中證稱：其所製作之收購手機
      資料表上所填載之「角」、「陽」、「黃」、「玉」...
      等字，係其於被查獲時，在警局中警察命其憑印象所寫，
      而其所被查扣之手機達54支，其供述來源除了被告丑○○
      、Ｈ○○2 人外，尚有巫孟陽、陳柏全、施明宏、呂秉盷
      、吳銘翔、王達元等6 人，其收購手機期間更自95年9 月
      間至95年10月19日，期間陸續有多次與巫孟陽等人交易，
      是僅憑其於警詢時之印象，是否能確實辨清何支手機係為
      何人交付，實有可疑，參之證人甲○○於警詢時亦證述：
      「（問：經警方比對各行動電話遭竊案發時、地及詢問各
      犯罪嫌疑人之後，發現你所註記交付手機的人約有百分之
      三十比例是錯誤的，你有何意見？）我也不清楚。」（見
      警卷（一）第46頁），及審理中結證稱：查獲手機中不確
      定哪幾支是被告丑○○賣的，數量也不確定，那時是隨便
      寫上去的等語，足認上開收購手機資料表係被告甲○○於
      不確定之情形下憑印象所任意填載，自難以該資料表認定
      被告丑○○、Ｈ○○確有竊取、侵占如附表編號1-21、45
      號所示之手機數量。
3.    又共同被告甲○○於審理中亦證稱：上開手機為被告丑○○、Ｈ○○分數次出售予伊，其對於被告丑○○、Ｈ○○
      取得手機之來源並不清楚，被告Ｈ○○沒有說過是偷來的
      等語，是上開手機縱確為被告丑○○、Ｈ○○交付予被告
      甲○○，其持有贓物之原因，亦有多端，並非即得推論上
      開手機為被告丑○○、Ｈ○○所偷竊得來。況被告甲○○
      之證詞多有瑕疵，如：(1)其於警詢時證稱：被告Ｈ○○於
      95年10月17日在Ｈ○○家將NOKIA 牌6103、DOPOD 牌、
      BENQ牌3 支手機交給伊等語，惟該DOPOD 牌手機係被害人
      Ｓ○○於附表編號36號之時、地所失竊，當時失竊財物尚
      有CASIO 牌數位相機1 台（型號EX-Z40、序號000000 0B
      ），而該台相機係為警於95年11月2 日在另案被告即被告
      甲○○之胞弟王達元使用之XV-1036 號自用小客車上查獲
      ，其所述即與上情不符，警詢時經警以上開瑕疵質之時，
      被告甲○○僅以其也不清楚等語搪塞。(2)其於警詢時證稱
      ：被告丑○○共交給我6 支，被告Ｈ○○共交給我20支等
      語，而其於收購手機資料表填載時，於手機後填載「黃」
      者共有17支，「玉」者共有6 支，而起訴書所載被告丑○○偷竊部分係列有9 支，被告Ｈ○○部分則列有手機12支
      、侵占遺失手機1 支，相核三者間數量並不相符外，經比
      照核對後，起訴書上認被告丑○○偷竊之附表編號3 、7
      、8 、9 號手機，於上開收購手機資料表上之均註記為「
      文」，又由被告甲○○證稱「文」係指施明宏（綽號斯文
      ）一情觀之，亦可認該收購手機資料表與起訴書所載被告
      丑○○、Ｈ○○偷竊之手機於型號上並不相符。除此之外
      ，被告甲○○係為本案之同案被告，其對於贓物之來源若
      未能為合理之說明，或有受故買贓物罪以外刑責追訴之可
      能，其與被告丑○○、Ｈ○○間本有利害關係，是即遽難
      以其前後不一、具有瑕疵且不確定之證詞為不利於被告丑
      ○○、Ｈ○○之認定。
4.    綜上所述，就被告丑○○、Ｈ○○被訴竊盜、侵占遺失物
      之犯行，公訴人所為訴訟上之證明，尚未達通常一般之人
      均不致有所懷疑，而得確信其為真實之程度。此外，本院
      復查無其他積極證據足認被告丑○○、Ｈ○○有公訴人所
      指之上述犯行，揆之首開說明，自應為無罪之諭知。
據上論斷，應依刑事訴訟法第299 條第1 項前段、第301 條第 1
項、刑法第349 條第2 項、第41條第1 項前段，刑法施行法第1
條之1 ，中華民國96年罪犯減刑條例第2 條第1 項第3 款、第7
條，判決如主文。
本案經檢察官Ａ○○到庭執行職務。
中    華    民    國    97    年    1    月     16    日
                  刑事第一庭   審判長法  官 陳明富
                                     法  官 王淑惠
                                     法  官 張琬如
以上正本證明與原本無異。
如不服本判決應於收受本判決後10日內向本院提出上訴書狀，並
應敘述具體理由，如未敘述上訴理由者，應於上訴期間屆滿後20
日內補提理由書狀於本院（均須按他造當事人之人數附繕本）「
切勿逕送上級法院」。
中    華    民    國    97    年    1     月    17    日
                                     書記官 劉甄庭
附錄法條：
中華民國刑法第349條第2項
搬運、寄藏、故買贓物或為牙保者，處 5 年以下有期徒刑、拘役
或科或併科 1 千元以下罰金。
附表：
┌──┬───────────┬─────────┬──────────┬───┐
│編號│ 遭  竊  之 情  形    │   損失之財物     │    查獲情形        │被害人│
├──┼───────────┼─────────┼──────────┼───┤
│ 1  │95年10月15日上午8 時50│DBTEL牌手機1支    │在「換G俱樂部」查獲 │Ｒ○○│
│    │分許，在高雄縣鳳山市南│                  │DBTEL牌8036C手機1支 │      │
│    │華一路、鳳甲路口永和豆│                  │（序號00000000000000│      │
│    │漿店前，其所有車牌M9T-│                  │5 號）              │      │
│    │381 號機車置物箱遭撬開│                  │                    │      │
│    │，置物箱內之DBTEL 牌手│                  │                    │      │
│    │機1 支遭竊取。        │                  │                    │      │
├──┼───────────┼─────────┼──────────┼───┤
│ 2  │95年10月16日上午10時許│手提包1個（內有   │在「換G俱樂部」查獲 │庚○○│
│    │，在高雄市○鎮區○○路│ELIYA牌手機1支、  │ELIYA牌手機1支（序號│      │
│    │近公正路口之早餐店前，│GUCCI皮夾1只、現金│000000000000000號） │      │
│    │因同上手段，其機車置物│2,000元、證件、信 │                    │      │
│    │箱內之手提包遭竊取。  │用卡、提款卡等物）│                    │      │
├──┼───────────┼─────────┼──────────┼───┤
│ 3  │95年10月17日上午8 時許│側背包1個（內有   │在「換G俱樂部」查獲 │巳○○│
│    │，在高雄市○鎮區○○街│JMAS牌手機1支、機 │JMAS牌J260手機1支（ │      │
│    │182 號前，因同上之手段│車駕照、健保卡等物│序號000000000000000 │      │
│    │，其機車置物箱內側背包│）                │號）                │      │
│    │遭竊取。              │                  │                    │      │
├──┼───────────┼─────────┼──────────┼───┤
│ 4  │95年10月17日上午8 時20│SHARP牌手機1支、現│在「換G俱樂部」查獲 │午○○│
│    │分許，在高雄市前鎮區一│金1,200元、證件、 │SHARP牌WX-T71手機1支│      │
│    │心二路某早餐店前，因同│提款卡等物        │（序號00000000000000│      │
│    │上手段，其機車置物箱內│                  │9號）               │      │
│    │之財物遭竊取。        │                  │                    │      │
├──┼───────────┼─────────┼──────────┼───┤
│ 5  │95年10月17日上午12時許│NOKIA牌手機1支    │在「換G俱樂部」查獲 │戌○○│
│    │，在高雄縣大寮鄉鳳林四│                  │NOKIA牌6102手機1支（│      │
│    │路快餐店前，因同上手段│                  │序號000000000000000 │      │
│    │，其機車置物箱內之財物│                  │號）                │      │
│    │遭竊取。              │                  │                    │      │
├──┼───────────┼─────────┼──────────┼───┤
│ 6  │95年10月17日下午7 時30│咖啡色手提包1只（ │在「換G俱樂部」查獲 │Ｅ○○│
│    │分許，在高雄市三民區建│內有SonyEricsson牌│SonyEricsson牌S700i │      │
│    │工路、大昌路口，因同上│S700手機1支、鑰匙 │手機1支（序號       │      │
│    │手段，其機車置物箱內之│、手錶、化妝品等物│000000000000000號） │      │
│    │咖啡色手提包遭竊取。  │）                │                    │      │
├──┼───────────┼─────────┼──────────┼───┤
│ 7  │95年10月17日下午7 時35│金色手提袋1只（內 │在「換G俱樂部」查獲 │宇○○│
│    │分許，在高雄市三民區熱│有現金5、6,000元、│BENQ牌S670手機1支（ │      │
│    │河街、大連街口，因同上│BENQ牌手機1支、存 │序號000000000000000 │      │
│    │手段，其機車置物箱內之│摺、提款卡、信用卡│號）                │      │
│    │金色手提袋遭竊取。    │、證件、提貨單等物│                    │      │
├──┼───────────┼─────────┼──────────┼───┤
│ 8  │95年10月17日下午8 時許│皮草側背包1個（內 │在「換G俱樂部」查獲 │癸○○│
│    │，在高雄市○○區○○路│有現金4100元、Bird│Bird牌C600手機1 支（│      │
│    │、義華路口附近，因同上│牌手機1支、證件、 │序號0000000000號）  │      │
│    │手段，其機車置物箱內之│信用卡、BURBERRY牌│                    │      │
│    │皮草側背包遭竊取。    │皮夾1個等物）     │                    │      │
├──┼───────────┼─────────┼──────────┼───┐
│ 9  │95年10月18日下午8 時30│手提包1個（內有   │在「換G俱樂部」查獲 │酉○○│
│    │分許，在高雄市三民區建│MOTOROLA 手機、現 │MOTOROLA牌V226手機1 │      │
│    │興市場附近，因同上手段│金600元等物）     │支（序號            │      │
│    │，其機車置物箱內之手提│                  │000000000000000號） │      │
│    │包遭竊取。            │                  │                    │      │
├──┼───────────┼─────────┼──────────┼───┤
│    │95年8 月30日下午7 時許│MOTOROLA牌手機    │在「換G俱樂部」查獲 │黃○○│
│ 10 │，在高雄市○○區○○街│                  │MOTOROLA牌V188手機1 │      │
│    │202 之3 號家中，其所有│                  │支（序號            │      │
│    │之MOTOROLA牌手機1 支遭│                  │000000000000000號） │      │
│    │竊。                  │                  │                    │      │
├──┼───────────┼─────────┼──────────┼───┤
│ 11 │95年10月16日上午10時許│手提包1個（內有   │在「換G俱樂部」查獲 │辰○○│
│    │，在高雄市○○區○○路│BENQ 牌手機、現金 │BENQ牌手機1支（序號 │      │
│    │菜市場附近，因其所有機│4,000元、證件、信 │000000000000000號） │      │
│    │車置物箱遭撬開，置物箱│用卡、提款卡等物）│                    │      │
│    │內之手提包遭竊取。    │                  │                    │      │
├──┼───────────┼─────────┼──────────┼───┤
│ 12 │95年10月16日上午11時許│MOTOROLA牌手機、女│在「換G俱樂部」查獲 │Ｉ○○│
│    │，在高雄縣鳳山市○○路│用皮夾1個（內有現 │MOTOROLA牌V3手機1支 │      │
│    │126 號，其自用小客車車│金5,000多元、提款 │（序號              │      │
│    │門遭撬開，自用小客車內│卡、證件等物）    │000000000000000號） │      │
│    │之深咖啡色女用皮夾、  │                  │                    │      │
│    │MOTOROLA牌手機1 支遭竊│                  │                    │      │
│    │。                    │                  │                    │      │
├──┼───────────┼─────────┼──────────┼───┤
│ 13 │95年10月16日下午7 時許│肩背式皮包1個（內 │在「換G俱樂部」查獲 │Ｑ○○│
│    │，在高雄市苓雅區林森二│有現金7,000元、LG │LG牌C3300手機1支（序│      │
│    │路128 巷口，因其所有機│牌手機、證件、金融│號000000000000000號 │      │
│    │車置物箱遭撬開，置物箱│卡等物）          │）                  │      │
│    │內之肩背式皮包1 個遭竊│                  │                    │      │
│    │取。                  │                  │                    │      │
├──┼───────────┼─────────┼──────────┼───┤
│ 14 │95年10月16日下午8 時許│ASUS牌手機1支     │在「換G俱樂部」查獲 │Ｍ○○│
│    │，在高雄市○○區○○街│                  │ASUS牌J103手機1支（ │      │
│    │雨利自助餐前，因同上手│                  │序號000000000000000 │      │
│    │段，其機車置物箱內手機│                  │號）                │      │
│    │遭竊取。              │                  │                    │      │
├──┼───────────┼─────────┼──────────┼───┤
│ 15 │95年10月17日上午8 時許│手提包1個（內有證 │在「換G俱樂部」查獲 │宙○○│
│    │，在高雄縣鳳山市○○路│件、NOKIA 牌手機、│NOKIA牌1600手機1支（│      │
│    │、鳳甲路口，因同上手段│金融卡、存摺等物）│序號000000000000000 │      │
│    │，其機車置物箱內之手提│                  │號）                │      │
│    │包遭竊取。            │                  │                    │      │
├──┼───────────┼─────────┼──────────┼───┤
│ 16 │95年10月17日下午6 時許│手提包1個（內有現 │在「換G俱樂部」查獲 │亥○○│
│    │，在高雄市○○路與廣西│金500元、MOTOROLA │MOTOROLA牌A668手機1 │      │
│    │路口附近，其自用小客車│牌A668手機、證件、│支（序號            │      │
│    │車門遭撬開，其車內之手│存摺、提款卡、禮券│000000000000000號） │      │
│    │提包遭竊取。          │、支票等物）      │                    │      │
├──┼───────────┼─────────┼──────────┼───┤
│ 17 │95年10月17日下午7 時30│手提包1個（內有   │在「換G俱樂部」查獲 │壬○○│
│    │分許，在高雄市前鎮區瑞│NOKIA 牌手機1支、 │NOKIA牌8250手機1支（│（原名│
│    │隆路上水果攤或正忠排骨│股票機1台等物）   │序號000000000000000 │呂列春│
│    │飯便當店前，因同上手段│                  │號）                │）    │
│    │，其機車置物箱內手提包│                  │                    │      │
│    │遭竊取。              │                  │                    │      │
├──┼───────────┼─────────┼──────────┼───┤
│ 18 │95年10月17日下午8 時許│AVON牌手提包1個（ │在「換G俱樂部」查獲 │卯○○│
│    │，在高雄市○○區○○路│內有NEC 牌手機1 支│NCE牌N770i手機1支（ │      │
│    │、鼎金後路附近之小吃攤│、NOKIA 牌手機1 支│序號000000000000000 │      │
│    │，因同上手段，其機車置│）                │號）、NOKIA牌1600手 │      │
│    │物箱內之手提包遭竊取。│                  │機1支（序號000000000│      │
│    │                      │                  │072046號）          │      │
├──┼───────────┼─────────┼──────────┼───┤
│ 19 │95年10月18日9時許，在 │女用白色包包1個（ │在「換G俱樂部」查獲 │Ｔ○○│
│    │高雄市前鎮區○○○路  │內有小皮夾1只、現 │SonyEricsson牌Z520i │      │
│    │160 號前，因同上手段，│金5,000多元、信用 │手機1支（序號0000000│      │
│    │其機車置物箱內之白色包│卡、金融卡、證件、│00000000號）、NOKIA │      │
│    │包遭竊取。            │LV 零錢包、NOKIA牌│牌6103手機1支（序號 │      │
│    │                      │6103手機1支、SonyE│00000000000000號）  │      │
│    │                      │ricsson牌Z520i手機│                    │      │
│    │                      │1支等物）         │                    │      │
├──┼───────────┼─────────┼──────────┼───┤
│ 20 │95年10月18日上午9 時許│手提包1個（內有現 │在「換G俱樂部」查獲 │地○○│
│    │，在高雄市○鎮區○○路│金5,000元、信用卡 │NOKIA牌7370手機1支（│      │
│    │、新田路口早市前，其所│、化妝品、證件、LV│序號000000000000000 │      │
│    │有之YN-7639 號自用小客│牌皮包、NIKE牌皮包│號）                │      │
│    │車車門遭撬開，其車內手│、NOKIA牌7370 手機│                    │      │
│    │提包1 個遭竊取。      │1支及手機1支等物）│                    │      │
├──┼───────────┼─────────┼──────────┼───┤
│ 21 │95年10月中旬，在高雄市│OKWAP牌手機1支    │在「換G俱樂部」查獲 │寅○○│
│    │新興區○○路、民生路口│                  │OKWAP牌H105手機1支（│      │
│    │，因同上手段，其機車置│                  │序號000000000000000 │      │
│    │物箱內背包遭竊取。    │                  │號）                │      │
├──┼───────────┼─────────┼──────────┼───┤
│ 22 │95年10月10日下午6 時20│皮包一個（內有現金│在「換G俱樂部」查獲 │Ｋ○○│
│    │分許，在高雄縣大寮鄉萬│1000元、證件、提款│NOKIA牌2600手機1支（│      │
│    │丹路某水果攤前，由巫孟│卡、存摺、印章    │序號000000000000000 │      │
│    │陽打開Ｋ○○機車置物箱│、NOKIA手機1支等物│號）                │      │
│    │，竊取置物箱內之皮包1 │）                │                    │      │
│    │個。                  │                  │                    │      │
├──┼───────────┼─────────┼──────────┼───┤
│ 23 │95年10月14日21時許，在│腰包1個（內有證件 │在「換G俱樂部」查獲 │Ｕ○○│
│    │高雄市苓雅區○○○路  │、現金1500元、數位│MOTOROLA牌L6手機1支 │邱長盛│
│    │283號之1前，由巫孟陽持│相機、衣服、證件、│（序號              │      │
│    │T 型板手撬開自用小客車│MOTOROLA手機1支、 │000000000000000號） │      │
│    │車門，竊取Ｕ○○車內之│信用卡、SAMSUNG數 │                    │      │
│    │腰包。                │位相機1台等物）   │                    │      │
├──┼───────────┼─────────┼──────────┼───┤
│ 24 │95年10月14日18時許，在│皮包1個（內有現金1│在「換G俱樂部」查獲 │申○○│
│    │高雄市○○區○○路184 │萬元、信用卡、Sony│SonyEricsson牌Z520i │      │
│    │號前，趁申○○下車時，│Ericsson手機1支、 │手機1支（序號       │      │
│    │由蔡信宏打開休旅車車門│證件、金融卡、印章│000000000000000號） │      │
│    │（內尚有人），搶奪夏穗│、權狀、鑰匙等物）│                    │      │
│    │華車內之皮包1個。     │                  │                    │      │
├──┼───────────┼─────────┼──────────┼───┤
│ 25 │95年10月17日18時許，在│NIKE牌背包1個（內 │在「換G俱樂部」查獲 │Ｆ○○│
│    │屏東縣屏東市○○路、博│有NOKIA 牌手機1支 │NOKIA牌6230手機1支（│      │
│    │愛路附近，由巫孟陽、蔡│、現金1,500元、證 │序號000000000000000 │      │
│    │信宏打開車門，搶奪黃柔│件、信用卡、提款卡│號）                │      │
│    │螓自小客車副駕駛座上之│、CD皮夾、COWA 名 │                    │      │
│    │背包                  │片夾1只等物）     │                    │      │
├──┼───────────┼─────────┼──────────┼───┤
│ 26 │95年10月16日19時許，在│白色手提包1個（內 │(1)在「換G俱樂部」查 │辛○○│
│    │高雄縣鳳山市○○路83號│有折疊式512MB隨身 │  獲PANISONIC牌GD55 │      │
│    │眼鏡行前，撬開辛○○自│碟1個、PANASONIC牌│  手機1支（序號     │      │
│    │用小客車車門而竊取車內│手機1支、零錢包、 │  000000000000000號 │      │
│    │之手提包              │皮夾、現金900元、 │  ）                │      │
│    │                      │電池、筆記本、證件│(2)在巫孟陽住處查扣  │      │
│    │                      │、信用卡等物）    │  折疊式512MB隨身碟 │      │
│    │                      │                  │  1個               │      │
├──┼───────────┼─────────┼──────────┼───┤
│ 27 │95年10月16日下午8 時許│內有現金200元、   │在「換G俱樂部」查獲 │Ｌ○○│
│    │，在高雄市○鎮區○○路│BIRD 牌手機1支    │BirD牌手機1支       │      │
│    │某鞋店前，由巫孟陽竊取│                  │（序號00000000000000│      │
│    │Ｌ○○機車置物箱內之皮│                  │號）                │      │
│    │包。                  │                  │                    │      │
├──┼───────────┼─────────┼──────────┼───┤
│ 28 │95年10月17日上午10時許│包包1個（內有證件 │在「換G俱樂部」查獲 │丙○○│
│    │，在高雄縣鳳山市○○路│、Innostream牌手機│Innostream牌i2000手 │      │
│    │二段小北百貨前，由巫孟│1支、金融卡、信用 │機1支（序號         │      │
│    │陽以磨平銷尖之T 字型板│卡等物）          │000000000000000號） │      │
│    │手撬開丙○○機車置物箱│                  │                    │      │
│    │而竊取置物箱內之財物  │                  │                    │      │
├──┼───────────┼─────────┼──────────┼───┤
│ 29 │95年10月17日下午7 時許│現金800元、TELSON │在「換G俱樂部」查獲 │Ｃ○○│
│    │，在台南市○○路旁，由│牌TDC320手機1支、 │TELSON牌YDC320手機1 │      │
│    │呂秉昀、施明宏撬開陳惠│證件、信用卡、隨身│支（序號AＺ0000000000│      │
│    │玲機車置物箱，竊取置物│碟、禮券等物      │號）                │      │
│    │箱內之財物            │                  │                    │      │
├──┼───────────┼─────────┼──────────┼───┤
│ 30 │95年10月17日下午7 時30│包包1個（內有現金 │(1)在「換G俱樂部」查 │Ｐ○○│
│    │分許，在台南市東區富農│1500元、證件、化妝│  獲SonyEricsson牌  │      │
│    │路26號前，由呂秉昀、施│品、SonyEricsson牌│  T230手機1支（序號 │      │
│    │明宏撬開Ｐ○○機車置物│T230手機1支、Sony │  0000000000000000號│      │
│    │箱，竊取置物箱內之包包│牌SSC-M2數位相機1 │  ）                │      │
│    │。                    │台、化妝品、信用卡│(2)在施明宏店中路住處│      │
│    │                      │、iPod-MP3隨身碟1 │  查獲iPod-MP3隨身碟│      │
│    │                      │台（序號JQ449E3KR5│   1台              │      │
│    │                      │R）、鑰匙、保險卡 │                    │      │
│    │                      │等物              │                    │      │
├──┼───────────┼─────────┼──────────┼───┤
│ 31 │95年10月17日下午8 時許│證件、信用卡、    │在「換G俱樂部」查獲 │己○○│
│    │，在台南市○○路760 號│Innostream牌i2000 │Innostream牌i2100 手│      │
│    │前，由呂秉昀、施明宏打│手機1支           │機1支（序號         │      │
│    │開己○○H3S-010 機車置│                  │000000000000000號） │      │
│    │物箱，竊取置物箱內之財│                  │                    │      │
│    │物。                  │                  │                    │      │
├──┼───────────┼─────────┼──────────┼───┤
│ 32 │95年10月17日下午8 時45│證件、現金5000 元 │在「換G俱樂部」查獲 │Ｖ○○│
│    │分許，在台南市南區金華│、信用卡、金融卡、│MOTOROLA牌T720手機1 │      │
│    │路二段與建南路口，由呂│MOTOROLA牌T720手機│支（序號            │      │
│    │秉昀、施明宏打開Ｖ○○│1支、皮夾         │000000000000000號） │      │
│    │機車置物箱，竊取置物箱│                  │                    │      │
│    │內之財物。            │                  │                    │      │
├──┼───────────┼─────────┼──────────┼───┤
│ 33 │95年10月17日下午9 時30│手提包1個（內有證 │(1)在「換G俱樂部」查 │戊○○│
│    │分許，在高雄縣湖內鄉中│件、現金100元、記 │  獲PHILIPS牌630手機│      │
│    │山路一段大湖國小附近某│事本、零錢包、MSI │  1支（序號         │      │
│    │全家便利商店前，由呂秉│牌MP3隨身碟1個、  │  000000000000000號 │      │
│    │昀、施明宏打開戊○○  │PHILIPS牌手機1支等│  ）                │      │
│    │WJP-530 機車置物箱，竊│物）              │(2)在施明宏店中路住處│      │
│    │取置物箱內之手提包1 個│                  │  查獲MSI牌MP3隨身碟│      │
│    │。                    │                  │  1個               │      │
├──┼───────────┼─────────┼──────────┼───┤
│ 34 │95年10月16日上午9 時15│側背包1個（內有   │在「換G俱樂部」查獲 │未○○│
│    │分許，由王達元在高雄縣│Innodtream牌i2600 │Innodtream牌i2600手 │      │
│    │鳳山市○○路73號前，撬│手機、現金500元、 │機1支（序號         │      │
│    │開機車置物箱而竊取洪采│證件、提款卡、玉佩│000000000000000）   │      │
│    │汶之側背包。          │等物）            │                    │      │
├──┼───────────┼─────────┼──────────┼───┤
│ 35 │95年10月17日下午6 時30│皮包1個（內有NOKIA│在「換G俱樂部」查獲 │Ｂ○○│
│    │分許，在高雄縣鳳山市大│牌3100手機、儲值  │NOKIA牌3100手機1支  │      │
│    │明路79號前，由王達元竊│卡600多元、證件、 │（序號00000000000000│      │
│    │取Ｂ○○機車置物箱內之│印章、鑰匙等物）  │5號）               │      │
│    │皮包1 個。            │                  │                    │      │
├──┼───────────┼─────────┼──────────┼───┤
│ 36 │95年10月17日下午7 時許│手提包1個（內有   │(1)在「換G俱樂部」查 │Ｓ○○│
│    │，在高雄縣鳳山市○○路│CASIO 牌EX-Z40數位│  獲手機1支（序號   │      │
│    │夜市，由王達元竊取鄭姿│照相機、DOPOD牌手 │  000000000000000號 │      │
│    │君機車置物箱內之手提包│機、皮夾、現金1800│  ）                │      │
│    │1個。                 │元、支票、金融卡、│(2)在王達元住處查獲數│      │
│    │                      │眼鏡、證件等物）  │  位照相機（序號    │      │
│    │                      │                  │  0000000B號）      │      │
├──┼───────────┼─────────┼──────────┼───┤
│ 37 │95年10月17日下午7 時30│手提包1個（內有   │(1)在「換G俱樂部」查 │Ｊ○○│
│    │分許，在高雄市小港區中│NOKIA牌手機、Sony │  獲NOKIA牌6101手機1│      │
│    │安路、孔鳳路口，由王達│牌T9數位相機（序號│  支（序號          │      │
│    │元見Ｊ○○自用小客車車│0000000）、皮夾1個│  000000000000000號 │      │
│    │窗未關，竊取車內之手提│、現金約2600元、證│  ）                │      │
│    │包1 個。              │件、金融卡）      │(2)在王達元住處查獲  │      │
│    │                      │                  │  Sony牌數位相機1個 │      │
│    │                      │                  │  （序號0000000號） │      │
├──┼───────────┼─────────┼──────────┼───┤
│ 38 │95年10月18日下午8 時30│皮包1個（內有     │(1)在「換G俱樂部」查 │乙○○│
│    │分許，在高雄市小港區漢│NOKIA牌6280手機、 │  獲手機1支（序號   │      │
│    │民路與新豐路口前，由王│OLYMPUS牌型號μ   │  000000000000000號 │      │
│    │達元撬開自用小客車車門│700數位照相機（序 │  ）                │      │
│    │而竊取乙○○置於自用小│號B00000000）、小 │(2)在王達元住處查獲  │      │
│    │客車內之皮包1 個。    │皮夾等物）        │  OLYMPUS牌數位照相 │      │
│    │                      │                  │  機1台（型號μ700，│      │
│    │                      │                  │  序號B00000000號） │      │
├──┼───────────┼─────────┼──────────┼───┤
│ 39 │95年10月16日下午5 時30│ 皮包1個（內有無敵│在「換G俱樂部」查獲 │玄○○│
│    │分許，在高雄縣鳳山市八│ CD-88翻譯機、錄音│MOTOROLA手機1支（序 │      │
│    │德路郵局前，由陳柏全持│ 機、MP3、MOTOROLA│號000000000000000號 │      │
│    │一字型螺絲起子撬開許淑│ 手機、CKT手機）  │）、CKT手機1支（序號│      │
│    │真自用小客車車門而竊取│                  │000000000000000號） │      │
│    │車內之皮包。          │                  │                    │      │
├──┼───────────┼─────────┼──────────┼───┤
│ 40 │95年10月17日上午12時30│手提式皮包1個（   │在「換G俱樂部」查獲 │Ｎ○○│
│    │分許，在高雄縣鳳山市五│內有金融卡、信    │DBTEC牌3268手機1支  │      │
│    │甲一路素食園，由陳柏全│用卡、證件、隨    │（序號              │      │
│    │打開未上鎖之自用小客車│身碟、現金800元   │000000000000000號） │      │
│    │車門竊取Ｎ○○車內之手│、DBTEL 手機1 支等│                    │      │
│    │提式皮包1 個。        │物）              │                    │      │
├──┼───────────┼─────────┼──────────┼───┤
│ 41 │95年10月17日下午5 時許│ 皮夾、翻譯機、證 │在「換G俱樂部」查獲 │Ｇ○○│
│    │，在高雄市鳳山市海洋一│ 件、現金4000元、 │MOTOROLA牌C380手機1 │      │
│    │路120 號，由陳柏全敲破│ MOTOROLA手機、金 │支（序號            │      │
│    │陳美雲N9-9081 自用小客│ 融卡等物         │000000000000000號） │      │
│    │車車窗玻璃再打開車門竊│                  │                    │      │
│    │取車內之財物。        │                  │                    │      │
├──┼───────────┼─────────┼──────────┼───┤
│ 42 │95年10月18日上午9 時許│ 皮包2個（內      │在「換G俱樂部」查獲 │子○○│
│    │，在高雄市左營區明誠二│ 有筆記本、化妝   │手機1支（序號       │      │
│    │路220 號前，由陳柏全破│ 品、黃金手機吊   │000000000000000號） │      │
│    │壞機車鑰匙孔而撬開李玉│ 飾、SHARP GX-21手│                    │      │
│    │貞車號XXE-285 號機車置│ 機等物）         │                    │      │
│    │物箱，竊取置物箱內之手│                  │                    │      │
│    │提包。                │                  │                    │      │
├──┼───────────┼─────────┼──────────┼───┤
│ 43 │95年10月16日上午7 時20│皮包1個（內有現金 │在「換G俱樂部」查獲 │Ｄ○○│
│    │分許，在高雄市苓雅區英│1,600元、MOTOROLA │MOTOROLA牌V220手機1 │      │
│    │明路、英義街口，其所有│牌手機1支、粉紅色 │支（序號            │      │
│    │機車置物箱遭撬開，置物│小皮包1個、證件、 │000000000000000號） │      │
│    │箱內之皮包1 個遭竊取。│金融卡等物）      │                    │      │
├──┼───────────┼─────────┼──────────┼───┤
│ 44 │95年10月16日上午7 時50│包包1個（內有現金 │在「換G俱樂部」查獲 │Ｏ○○│
│    │分許，在高雄縣大寮鄉明│54,000元、MOTOROLA│MOTOROLA牌V220手機1 │      │
│    │德路14巷7 號前，因同上│牌手機1支、證件、 │支（序號            │      │
│    │手段，其機車置物箱內包│皮夾、金項鍊、金戒│000000000000000號） │      │
│    │包1個遭竊取。         │指、印章等物）    │                    │      │
├──┼───────────┼─────────┼──────────┼───┤
│45  │95年10月18日上午10時許│NOKIA牌手機1支    │在「換G俱樂部」查獲 │天○○│
│（起│，在高雄市○○區○○路│                  │NOKIA 牌8250手機1 支│      │
│訴書│（裕誠路與天祥路間），│                  │（序號00000000000000│      │
│附表│因將NOKIA8250 手機1 支│                  │1號）               │      │
│漏載│遺忘在他人機車坐墊上，│                  │                    │      │
│）  │因而遭侵占。          │                  │                    │      │
└──┴───────────┴─────────┴──────────┴───┘


司法院資訊處製作；財團法人民間司法改革基金會備份。
